---
title: "Notes 2024-09-24"
format: html
editor_options: 
  chunk_output_type: console
---

- Sannsynlighet
- Signifikans -> sammenheng med null-hypotese
- Populasjonen og utvalg -> statistisk inferens
- P-verdi -> sannsynlighet å observere et ekstremt eller enda mer ekstremt verdie enn det observerte (t-verdi)
- t-verdi, hvor mange standardfeil estimatet er fra null
- Målet med studier, å finne forskjeller
- Målet med studier er å finne en forskjell, men vi bruker null-hypotesen som sier at det ikke er en forskjell


## Draw conclusions based on a sample


```{r}

set.seed(1)

# Population 
A <- rnorm(1000, mean = 100, sd = 10)

B <- rnorm(1000, mean = 92, sd = 10)

# Sample
a <- sample(A, 15, replace = FALSE)
b <- sample(B, 15, replace = FALSE)


# Using a t-test to compare the groups (population(s))
t.test(a, b, paired = FALSE)



```

Example for-loop

```{r}


for(i in 1:3) {
  
  print(i)
  Sys.sleep(3)
  
}




```







```{r}



library(tidyverse)

differences <- vector()

for(i in 1:1000) {
        
     samp <- sample(c(a, b), 30, replace = FALSE)
        
     differences[i] <- mean(samp[1:15]) - mean(samp[16:30])
        
        
}


data.frame(differences) %>%
        ggplot(aes(differences)) + geom_histogram() + 
        geom_vline(xintercept = mean(a) - mean(b), color = "red", linewidth = 2)



## Calculate a "p"-value for a one-tailed test

extreme_diffs <- data.frame(differences) %>%
  
  filter(differences >= mean(a) - mean(b)) %>%
  pull(differences)
  
  

p_onetailed <- length(extreme_diffs) / 1000 


## Calculate a p-value for a two-tailed test
extreme_diffs <- data.frame(differences) %>%
  
  filter(abs(differences) >= mean(a) - mean(b)) %>%
  pull(differences)
  
  

p_twotailed <- length(extreme_diffs) / 1000 


t.test(a, b, paired = FALSE, var.equal = TRUE)

```

